【裁判字號】    92,訴,29
【裁判日期】    920730
【裁判案由】    違反毒品危害防制條例
【裁判全文】
臺灣澎湖地方法院刑事判決                            九十二年度訴字第二九號
    公  訴  人  臺灣澎湖地方法院檢察署檢察官
    被      告  甲○○
右列被告因違反毒品危害防制條例案件，經檢察官提起公訴（九十二年度偵字第一一
號），本院判決如左：
    主  文
甲○○施用第一級毒品，累犯，處有期徒刑柒月。
    事  實
甲○○於民國八十五，曾因違反藥事法案件，經本院判處有期徒刑六月並於九十年九
月十八日執行完畢，另於九十年間，因竊盜罪，經本院判處有期徒刑五月，於九十年
九月十八日執行完畢，其間先後於八十七年、八十八年間，因施用第二級毒品案件，
二次經本院裁定觀察、勒戒後，均認無繼續施用毒品之傾向，由台灣澎湖地方法院檢
察署檢察官分別於八十八年六月二十三日及八十九年十月二十七日，勒戒執行完畢後
，分別以八十八年度毒偵字第二九九號及八十九年度毒偵字第二三號處分不起訴確定
，仍不知悔改，復於五年內之九十二年一月九日十九時許（警方採尿時間）回溯廿四
小時內某時，在澎湖縣某處，施用不詳數量含嗎啡成份之第一級毒品，於九十二年一
月九日十八時四十分許，由警方帶回處理查獲。案經澎湖縣政府警察局馬公分局報請
臺灣澎湖地方法院檢察署檢察官偵查起訴。
    理  由
一、訊據被告矢口否認犯行，辯稱：伊未施用含嗎啡成份之毒品云云。惟查，被告因
    遭購買毒品吸食者供出有販賣毒品嫌疑，警方因而於九十二年一月九日下午十八
    時四十分許查獲被告，並對其採尿送驗，結果呈嗎啡陽性反應，有澎湖縣衛生局
    煙毒尿液檢驗成績書及嫌犯姓名代碼對照表在卷可按，被告或自我揣測可能食用
    感冒藥、威士比或尿液遭調包，方有該驗尿結果，然既未提出具體事證，以實其
    說，況警方訊問及採尿時，已通知其母親陳玉燕到場，警訊中被告已自承：伊所
    施放之尿液是乾淨，尿液是伊本人施放，尿瓶是伊自己封蓋等語，其對驗尿結果
    質疑，尚屬無稽之空言，且被告此次被查獲，既是因被舉發販毒而起，而被告早
    自八十八年間起，即與毒品癮物有所接觸，屢被勒戒仍再犯，顯示其非與毒品無
    涉之人，其尿液被檢出嗎啡毒品反應，亦無違情之處，被告所辯應係卸責之詞，
    不足採信，其於查獲採尿（約查獲日下午十九時許）前回溯廿四小時內之某時有
    施用含嗎啡成份之毒品事證已明；又被告前因施用第二級毒品案件，先後二次經
    觀察、勒戒後，均認無繼續施用毒品之傾向，由台灣澎湖地方法院檢察署檢察官
    分別於民國八十八年六月二十三日及八十九年十月二十七日，以八十八年度毒偵
    字第二九九號及八十九年度毒偵字第二三號俱為不起訴處分確定，有被告全國前
    案記錄表附卷可稽，被告犯罪事證明確，犯行洵堪認定。
二、核被告所為係犯毒品危害防制條例第十條施用第一級毒品罪。被告前述二次不起
    訴處分確定前所為，即屬毒品危害防制條例九十二年七月九日修正公布前原二十
    條所定之「一犯」及「二犯」，被告仍未戒除毒癮，於前兩次勒戒執行完畢後五
    年內再犯本件，即屬「三犯」，無論是毒品危害防制條例九十二年七月九日修正
    公布前或後所定，均符應依法論罪科刑規定。被告於九十年間，因竊盜罪，經本
    院判處有期徒刑五月，於九十年九月十八日執行完畢，有被告全國前科紀錄表附
    卷可稽，於前案執行完畢後五年內再犯本件，應依累犯規定，加重其刑。審酌被
    告屢次犯施用毒品犯罪，猶不知悔改，惟本次施用第一級毒品僅一次等情及其他
    情狀，量處如主文所示之刑。
據上論斷，應依刑事訴訟法第二百九十九條第一項前段，毒品危害防制條例第十條第
一項，刑法第十一條前段、第四十七條，判決如主文。
本案經檢察官王全中到庭執行職務。
中      華      民      國    九十二    年      七      月     三十     日
                              臺 灣 澎 湖 地 方 法 院 刑 事 庭
                                    法    官  洪     兆     隆
右正本證明與原本無異。
如不服本判決，應於判決送達後十日內，向本院提出上訴狀（須附繕本）。
中      華      民      國    九十二    年      七      月    三十一    日
                                    書 記 官  呂     黎     明
附錄判決所引法條：
毒品危害防制條例第十條第一項：
施用第一級毒品者，處六月以上五年以下有期徒刑。


司法院資訊處製作；財團法人民間司法改革基金會備份。
